臺灣高等法院花蓮分院刑事判決　　　　　　　　　　　九十一年度上易字第八三號
　　上　訴　人　臺灣花蓮地方法院檢察署檢察官
　　被　　　告　丙○○
右上訴人因被告毀損案件，不服臺灣花蓮地方法院九十一年度易字第五六四號，中華
民國九十一年四月四日第一審判決（起訴案號：臺灣花蓮地方法院檢察署九十年度偵
字第二七九三號、九十年度偵字第二九二四號）提起上訴，本院判決如左：
    主  文
原判決撤銷。
丙○○損壞他人之鐵皮圍牆，足以生損害於他人，處罰金參仟元，如易服勞役以參佰
元折算壹日。緩刑貳年。
    事  實
一、丙○○因不滿其向臺灣花蓮地方法院民事執行處，拍定取得坐落於花蓮縣花蓮市
    ○○段八十六號、八十七號土地及其上建物，通往花蓮市○○街大門之通路，為
    甲○○（妨害自由部分另為不起訴處分）在該土地之毗鄰地，即乙○○所有同地
    段八十六之一號土地東側，興建鐵皮圍牆一面阻斷通路。遂於民國（下同）九十
    年九月八日上午八時許，基於毀損他人財物之故意，持鐵質扳手拆除上開鐵皮圍
    牆上鐵皮一塊，致該圍牆不堪使用，足以生損害於甲○○、乙○○。
二、案經乙○○告訴，及甲○○訴由花蓮縣警察局花蓮分局報請臺灣花蓮地方法院檢
    察署檢察官偵查起訴。
    理  由
一、訊據被告丙○○矢口否認有何毀損犯行，辯稱：伊僅用扳手鬆開上開鐵皮圍牆一
    面之螺絲，該圍牆仍非不堪用，亦不致對告訴人財產上造成損失等語。惟查：右
    揭事實，業據被害人甲○○指證歷歷，並有照片數幀附於偵查卷可稽；且被告復
    自承有以扳手鬆開鐵皮圍牆一面之螺絲，並翻開鐵皮使其得以出入。又按刑法第
    三百五十四條之毀損罪，以使所毀損之物，失其全部或一部之效用為構成要件。
    本案被害人甲○○於其子乙○○之土地上建築鐵皮圍牆，其目的即在防止閒雜人
    車進入，而被告將鐵皮一面之螺絲鬆開以利其出入，顯然已使該鐵皮圍牆之一部
    失其效用，被告自有毀損犯行，堪予認定。本件事證明確，被告犯行洵堪認定。
二、核被告所為，係犯刑法第三百五十四條之毀損罪。原審失察，遽為無罪之諭知，
    尚有未洽；檢察官上訴意旨，指摘原判決不當，為有理由，自應由本院予以撤銷
    改判。爰審酌被告動機、目的、手段等一切情狀，量處如主文第二項所示之刑，
    並諭知易服勞役之折算標準。末查被告未曾受有期徒刑以上刑之宣告，有臺灣花
    蓮地方法院檢察署刑案資料查註紀錄表在卷可佐，其因一時失慮，致罹刑章；事
    後業經與告訴人達成民事和解（詳本院九十一年度附民上第九號卷），其經本次
    科刑教訓，當知警惕而無再犯之虞，本院認本件之刑以暫不執行為適當，併宣告
    緩刑二年，以觀後效，而啟自新。
據上論斷，應依刑事訴訟法第三百六十九條第一項前段、第三百六十四條、第二百九
十九條第一項前段，刑法第三百五十四條、第四十二條第二項、第七十四條第一款，
罰金罰鍰提高標準條例第一條前段、第二條，判決如主文。
本案經檢察官翟光軍到庭執行職務。
中　　　華　　　民　　　國　　九十一　　年　　　六　　　月　　  十三　　日
                                    審判長法官  吳鴻章
                                          法官　黃永祥
                                          法官  林德盛
右正本證明與原本無異。
本件不得上訴。
                                        書記官　劉夢蕾
中　　　華　　　民　　　國　　九十一　　年　　　六　　　月　　 十三 　　日
附錄本案論最科刑法條全文
刑法第三百五十四條：
毀棄、損壞前二條以外之他人之物或致令不堪用，足以生損害於公眾或他
人者，處二年以下有期徒刑、拘役或五百元以下罰金。
